臺灣高等法院交通事件裁定　　　　 96年度交抗字第985號
抗　告　人
即受處分人　甲○○　原名孫瑞.
上列抗告人因違反道路交通管理處罰條例案件，不服台灣新竹地
方法院九十六年度交聲字第一０七號，中華民國九十六年九月二
十九日第一審裁定（原處分案號：竹監營字第裁50－E00000000
號）提起抗告，本院裁定如下：
    主  文
抗告駁回。
    理  由
一、按汽車駕駛人拒絕接受酒精濃度測試之檢定者，處新台幣（
    下同）六萬元罰鍰，並當場移置保管該汽車及吊銷該駕駛執
    照，三年內不得考領駕駛執照；再按汽車駕駛人，行經有燈
    光號誌管制之交岔路口闖紅燈者，處新台幣一千八百元以上
    五千四百元以下罰鍰；又汽車駕駛人違反第五十三條規定者
    ，除依原條款處罰鍰外，並記違規點數三點，道路交通管理
    處罰條例第三十五條第一項、第四項、第五十三條第一項、
    第六十三條第一項第三款定有明文。
二、本件原處分機關交通部公路總局新竹區監理所，以抗告人即
    受處分人甲○○所有車牌號碼６ＦＨ—１３７號重型機車，
    於民國九十六年三月十一日凌晨四時三十二分許，行經新竹
    縣竹北市○○路與中和街（裕隆）前，闖紅燈及拒絕接受酒
    精濃度測試，為新竹縣警察局保安隊員警當場攔停，填掣竹
    縣警交字第E00000000號舉發違反道路交通管理事件通知單
    ，當場舉發甲○○上開之違規情事。嗣孫婦於應到案日期（
    九十六年三月二十六日）前，向原處分機關提出陳述，由原
    處分機關函請原舉發單位調查結果，仍認其有前揭違規行為
    ，乃依違反道路交通管理處罰條例第三十五條第一項、第四
    項、第五十三條第一項、第六十三條第一項第三款規定，裁
    處罰鍰六萬一千八百元，並記違規點數三點。
三、孫婦原異議意旨略以：伊僅係通過閃黃燈，並未闖紅燈，所
    通過之閃黃燈處與上開舉發通知上所載位置不符，且舉發員
    警並未要求伊進行酒精濃度測試，故無拒絕酒精濃度測試之
    情事云云。
四、原裁定意旨略為：
（一）證人即舉發本件違規之新竹縣警察局保安隊員警楊建勳於
      原審中證稱：「伊於九十六年三月十一日凌晨四點到六點
      執行竹北區域的巡邏勤務，當時於在新竹縣竹北市○○路
      南往北方向，與中和街口，於巡邏車前方一、二十公尺處
      ，見異議人騎乘上開重型機車蛇行，車身搖擺不定，而且
      闖紅燈，警方打警示燈及警報器，示意對方停車，攔停於
      中華路的台塑石化加油站，並向異議人表示其闖紅燈，惟
      異議人否認，且拒絕出示證件。因警方見其有飲酒跡象，
      乃要求其配合酒精濃度測試，惟異議人拒絕接受酒精濃度
      測試」等語，且提出錄音帶一卷為證，復有新竹縣警察局
      九十六年三月二十七日竹縣警交字第0963003751號函、新
      竹縣警察局竹縣警交字第E00000000號舉發違反道路交通
      管理事件通知單在卷可參。衡諸該證人與孫婦素不相識，
      不可能有任何夙怨，當無甘冒偽證重罪，而刻意誣陷或故
      為不利於孫婦之證述。
（二）參以孫婦於原審訊問中，自承：「那時加油站的小孩有看
      到。那天很冷，我手上抱一個玩具的娃娃，我又喝酒。」
      （見原審卷第三十九頁），核與上揭證人所稱係於「台塑
      石化加油站前」攔停異議人，位置並無不符，且孫婦既飲
      用酒類，騎乘機車呈現不穩現象，則職司道路交通秩序維
      護之員警，攔檢時，當無不予進行酒精濃度測之理，況孫
      婦於異議狀中亦陳稱：「‥‥隨即叫另一警員拿出一個我
      不懂、也沒看過的箱子，叫我酒測」，有其異議狀存卷可
      參，可見孫婦所陳各節，均無可信。
（三）警員製作之舉發通知單上，違規地點欄縱有塗改之情形，
      無非將原筆誤之處予以更正，依行政程序法第一０一條：
      「行政處分如有誤寫、誤算或其他類此之顯然錯誤者，處
      分機關得隨時或依申請更正之」之規定，洵無不合，無礙
      於原處分認定之事實。乃駁回異議。
五、抗告意旨猶執前詞，並謂：伊沒有在法庭上說：「‥‥我又
    喝酒」這句話，舉發時，警員只有按喇叭，未開車燈，且態
    度惡劣，伊自難甘服云云。
六、本院查：本件抗告狀中，既稱：「‥‥請問一個喝酒失態之
    人，（在）失控的情況（下），會（按指錄音帶內）只說四
    個字（按指「不測、不測」）嗎？」，無異再度自承喝酒駕
    車一事。原審既斟酌上揭各項直接、間接證據，本於經驗法
    則及論理法則而為判斷認定，經核於法並無不合，應予維持
    。抗告人置原裁定已經明白論斷之事項於不顧，猶執前詞，
    提起抗告，不能認為有理由，應予駁回。
據上論結，應依道路交通案件處理辦法第二十六條，刑事訴訟法
第四百一十二條，裁定如主文。
中　　華　　民　　國　　96　　年　　12　　月　　18　　日
                  刑事第十九庭  審判長法　官　尤豐彥
                                      法　官　魏新國
                                      法　官　洪昌宏
以上正本證明與原本無異。
不得再抗告。
                                      書記官　王韻雅
中　　華　　民　　國　　96　　年　　12　　月　　18　　日
